【裁判字號】    89,交易,517
【裁判日期】    891229
【裁判案由】    過失傷害
【裁判全文】
臺灣桃園地方法院刑事判決                        八十九年度交易字第五一七號
    公  訴  人  臺灣桃園地方法院檢察署檢察官
    被      告  甲○○
                丁○○
右列被告因過失傷害案件，經檢察官提起公訴（八十九年度偵字第七三六一、一六二
九四號），本院判決如左：
    主      文
甲○○因過失傷害人，處有期徒刑月，如易科罰金，以佰元折算壹日。
丁○○因過失傷害人，處拘役拾日，如易科罰金，以佰元折算壹日。
    事      實
一、甲○○於民國（下同）八十八年十一月十四日凌晨二時十五分許，明知已飲酒過
    量，其血液中所含酒精濃度已達每公升一八八．七一毫克，如換算為吐氣所含酒
    精成份已逾每公升０．五五毫克，顯不能安全駕駛動力交通工具，竟仍駕駛車牌
    號碼ＨＲＨ─四四七號重機車，沿桃園縣桃園市○○街○○道（閃光紅燈），由
    莊敬路往大興西路方向行駛，途經同安街與南平路有閃光號誌之交岔路口時，本
    應注意飲酒後禁止駕車之規定，且應注意支線道車應暫停讓幹線道車先行，而依
    當時之情狀亦非不能注意，竟疏未遵守酒後吐氣所含酒精成份超過每公升０．二
    五毫克以上不得駕車之規定，猶自行開車，且未暫停讓幹線道車先行，猶以時速
    四、五十公里之車速行駛，適丁○○駕駛車牌號碼ＨＬ─一六二五號自用小客車
    內載友人丙○○，由左側沿南平路幹線道（閃光黃燈）駛至，亦疏未注意減速慢
    行，以作隨時停車之準備，致甲○○閃避不及，機車車頭直接碰撞丁○○車右前
    車門，旋人車倒地，甲○○因而受有頭部外傷及全身多處撕裂傷等傷害，另丁○○車內之乘客丙○○亦受有顏面撕裂傷之傷害。
二、案經丙○○、甲○○分別訴由台灣桃園地方法院檢察署檢察官偵查起訴。
    理      由
一、訊據被告甲○○固坦認確於前揭時、地酒後駕車肇事致丙○○因而受傷等情屬實
    ，惟矢口否認有何過失之犯行，並辯稱：伊當時有暫停才過該交叉路口，且看沒
    有來車才直行云云，而被告丁○○亦矢口否認有何過失傷害情事，辯稱：伊當時
    通過該路口時，有減速慢行，是甲○○在伊車快通過路口時，撞到伊車右前車門
    ，伊有依交通規定行駛，是對方酒醉駕車，伊沒有過失可言云云。然查，右開事
    實業據告訴人丙○○及甲○○指訴綦詳，並經證人即本案承辦警員陳俊卿於審理
    時到庭結證屬實，復有道路交通事故調查報告表、現場草圖、現場照片九張及估
    價單等附卷可稽，且告訴人丙○○及甲○○因本件交通事故致受有如事實欄所示
    之傷害，亦有長庚紀念醫院、桃園榮民醫院診斷證明書各乙紙在卷可憑，又被告
    甲○○於酒後行經上開肇事地點確以時速四、五十公里之車速行駛，業據其於審
    訊時供明在卷（見本院八十九年十二月八日訊問筆錄），又被告甲○○車禍後送
    醫急診，因有酒醉情形，經抽血驗出其血液中所含酒精濃度已達每公升一八八．
    七一毫克（0.1887%），如換算為吐氣所含酒精濃度值已逾每公升０．五五毫克
    （按血液酒精濃度0.11%等於呼氣中酒精含量每公升０．五五毫克），顯已不能
    安全駕駛動力交通工具，而該處係有閃光號誌之交岔路口，南平路方向為閃光黃
    燈，係幹線道，同安街方向為閃光紅燈，係支線道，現場無被告甲○○機車剎車
    痕，已據證人乙○○○○證述明確，復有桃園榮民醫院診斷證明書乙紙可憑，是
    被告甲○○酒醉未暫停讓幹線道車先行，應可認定；況依上述調查報告表之現場
    圖暨照片所示，肇事地係市區道路，雙向二車道，中央雙黃線，閃光號誌交岔路
    口，速限四十公里，被告甲○○機車車頭損毀，被告丁○○車右前車門凹損，再
    依員警所繪之現場草圖（附於偵查卷第四十四頁）研判，兩車發生碰撞時被告丁○○車車頭尚未過十字路口之中心，認係被告甲○○酒醉駕駛重機車行經閃光紅
    燈交岔路口支線道車未暫停讓幹線道車先行，為肇事主因；被告丁○○駕駛自小
    客車行經閃光黃燈交岔路口未減速慢行注意安全小心通過，為肇事次因。按「飲
    酒後其吐氣所含酒精成份超過每公升０．二五毫克者，不得駕車」，又「汽車行
    駛至交岔路口，其行進、轉彎時，支線道車應暫停讓幹線道車先行」，又「行經
    無號誌之交岔路口時，應減速慢行，作隨時停車之準備」，道路交通安全規則第
    一百十四條第二款、第一百零二條第一項第二款、第九十三條第一項第四款分別
    定有明文。被告甲○○、丁○○於前開時、地駕車，自應遵守上述交通安全規定
    ，且依當時情況亦無不能注意之情事，被告甲○○竟疏未遵行酒後不得駕車之規
    定，且未注意暫停讓幹線道車先行，即貿然酒醉搶先行駛，另被告丁○○亦疏未
    注意減速慢行，作隨時停車之準備，以致肇事，造成告訴人丙○○及甲○○受傷
    ，殊有違上開規定，被告二人各有過失至為顯然，且本件車禍經先後送請台灣省
    桃園縣區車車輛行車事故鑑定委員會鑑定及台灣省車輛行車事故覆議鑑定委員會
    覆議結果，亦均作如是認定，此有上開二鑑定委員會函附鑑定意見書在卷可稽，
    又被告二人之過失行為與告訴人丙○○及甲○○之傷害間顯有相當因果關係，本
    件事證已明，被告二人前開所辯，無非卸責之詞，尚難採信，渠等犯行均堪以認
    定，自應依法論科。
二、核被告甲○○、丁○○所為，均係犯刑法第二百八十四條第一項前段之過失傷害
    罪。又被告甲○○酒醉駕車因而致人受傷，應依道路交通管理處罰條例第八十六
    條第一項之規定加重其刑。爰審酌被告二人均無肇事紀錄，此有台灣高等法院被
    告全國前案紀錄表存卷可按，被告甲○○過失之程度較重，而被告丁○○過失之
    情節較輕，其二人犯後均尚未與告訴人達成和解賠償損害等一切情狀，各量處如
    主文所示之刑，並均諭知易科罰金之折算標準，以資警惕。
三、至被告甲○○服用酒類，不能安全駕駛動力交通工具而駕駛，所涉刑法第一百八
    十五條之三公共危險罪部分，未據檢察官起訴，爰移請檢察官另行依法偵辦，本
    院不另函告發，附此敘明。
據上論斷，應依刑事訴訟法第二百九十九條第一項前段，道路交通管理處罰條例第八
十六條第一項，刑法第二百八十四條第一項前段、第四十一條，罰金罰鍰提高標準條
例第一條前段、第二條，判決如主文。
本案經檢察官張春暉到庭執行職務
中      華      民      國      八十九    年      十二    月    二十九  日
                                      臺灣桃園地方法院刑事第二庭
                                          法  官  李  育  仁
右正本證明與原本無異。
如不服本判決，應於判決送達後十日內向本院提出上訴狀( 應附繕本 )，上訴於
臺灣高等法院。
                                          書記官  王  泰  元
中      華      民      國      九十      年      一      月      十    日
論罪法條：刑法第二百八十四條第一項前段
刑法第二百八十四條
因過失傷害人者，處六月以下有期徒刑、拘役或五百元以下罰金。致重傷者，處一年
以下有期徒刑、拘役或五百元下罰金。


司法院資訊處製作；財團法人民間司法改革基金會備份。
